【裁判字號】    98,交訴,165
【裁判日期】    981105
【裁判案由】    公共危險等
【裁判全文】
臺灣板橋地方法院刑事判決             98年度交訴字第165號
公  訴  人  臺灣板橋地方法院檢察署檢察官
被      告  甲○○
上列被告因公共危險等案件，經檢察官提起公訴（98年度偵字第
13721 號），本院依簡式審判程序，判決如下：
    主  文
甲○○因過失傷害人，處有期徒刑肆月；又駕駛動力交通工具肇
事，致人受傷而逃逸，累犯，處有期徒刑捌月；應執行有期徒刑
拾月。
    事  實
一、甲○○前於民國91年間，因強盜案件，經本院以91年度訴字
    第2396號判處應執行有期徒刑2 年，緩刑4 年確定，嗣經本
    院以95年度撤緩字第82號裁定撤銷前開緩刑，應執行有期徒
    刑2 年確定，並經本院以96年度聲減字第7663號裁定減為有
    期徒刑1 年確定，送監執行於97年3 月25日執行完畢。詎其
    仍不知悔改，明知其無駕駛執照，不得駕駛動力交通工具，
    竟於98年2 月10日23時許，駕駛車號0490-FJ 號之自用小客
    車行駛，沿臺北縣板橋市○○街往民權路方向行駛，途經臺
    北縣板橋市○○路與公館街之交岔路口時，本應注意汽車在
    未劃設慢車道之雙向二車道行駛時，應在遵行車道內行駛，
    且汽車行駛至交岔路口，其行進、轉彎應遵守燈光號誌，又
    轉彎車應讓直行車先行，而依其駕駛當時天候晴，夜間有照
    明，路面乾燥、無缺陷，亦無任何障礙物等情狀，並無不能
    注意之情事，竟疏未注意，貿然逆向行駛並紅燈左轉民權路
    ，適乙○○騎乘車號179-QFD 號輕型機車並後載丙○○沿民
    權路往文化路方向直行，而依綠燈指示欲直行通過該路口時
    ，遭甲○○所駕車輛撞擊，乙○○、丙○○因而人車倒地，
    致乙○○受有右小腿、左足及背挫傷、右小腿擦傷等傷害，
    丙○○則受有右膝及右小腿擦傷等傷害。甲○○於肇事後，
    明知汽車駕駛人駕駛汽車肇事致人受傷，應即採取救護或其
    他必要措施，並向警察機關報告，不得駛離，且依當時情狀
    ，亦已發現乙○○及丙○○人車倒地而受傷，竟未下車為必
    要之安全救助，旋即駕車駛離現場而逃逸。嗣為警循線查獲
    ，始悉上情。
二、案經乙○○、丙○○訴由臺北縣政府警察局板橋分局報請臺
    灣板橋地方法院檢察署檢察官偵查起訴。
    理  由
一、本案被告甲○○所犯係死刑、無期徒刑、最輕本刑為3 年以
    上有期徒刑或高等法院管轄第一審案件以外之罪，其於準備
    程序中就被訴事實為有罪之陳述，經本院告知簡式審判程序
    之旨，並聽取檢察官、被告之意見後，經合議庭裁定由受命
    法官獨任進行簡式審判程序，合先敘明。
二、上揭犯罪事實，業據被告於本院審理時坦承不諱（見本院卷
    第30頁），並經證人即告訴人乙○○、丙○○於警詢時指訴
    綦詳（見偵查卷第9 至16頁），復有道路交通事故現場草圖
    、道路交通事故現場圖、道路交通事故調查報告表(一)、(二)、
    現場照片13幀及告訴人乙○○、丙○○等二人分別受有前開
    傷害之亞東紀念醫院診斷證明書2 紙在卷可佐（見偵查卷第
    17至20、35至41、28、29頁），足認被告自白與事實相符。
    本案事證明確，被告犯行洵堪認定，應依法論科。
三、核被告所為，係犯刑法第284 條第1 項前段之過失傷害罪、
    同法第185 條之4 之肇事致人受傷而逃逸罪。被告係以一過
    失行為同時傷害二人，因而觸犯同一罪名，為想像競合犯，
    應依刑法第55條之規定，從一重處斷。查被告無駕駛執照之
    情，業經被告於警詢及本院審理時供明在卷（見偵查卷第6
    頁、本院卷第29、30頁），是被告無駕駛執照駕車，因而致
    人受傷，依法應負刑事過失傷害罪之責任，就所犯過失傷害
    罪部分，應依道路交通管理處罰條例第86條第1 項之規定，
    加重其刑。被告有如事實一前段所示之犯罪科刑及執行情形
    ，有臺灣高等法院被告前案紀錄表在卷可稽，其於上開有期
    徒刑執行完畢後5 年內，故意再犯肇事致人受傷而逃逸罪之
    有期徒刑以上之罪，為累犯，就所犯之肇事致人受傷而逃逸
    罪部分，應依刑法第47條第1 項之規定，加重其刑。被告所
    犯上開二罪間，犯意各別，罪名互異，應分論併罰。爰審酌
    被告明知己身無駕駛執照，猶駕車上路，既漠視自己安危，
    復枉顧公眾安全，嚴重危害行車安全，復又逆向行駛及紅燈
    左轉，因而肇事致告訴人乙○○、丙○○等二人受有如事實
    所載之傷害，且被告於肇事後，復為逃避刑責，駕車逃離現
    場，應予非難，又尚未與告訴人二人達成和解，惟兼衡其犯
    罪後坦承犯行，尚知悔悟等一切情狀，分別量處如主文所示
    之刑，並合併定其應執行刑，以示懲儆。
四、又中華民國96年罪犯減刑條例雖於96年7 月4 日制定公布，
    並自96年7 月16日施行，然本案被告之犯罪日期為98年2 月
    10日，係在該條例第2 條所規定之96年4 月24日以後，是本
    案核與減刑之要件不符，自不得減刑，併此指明。
據上論斷，應依刑事訴訟法第273 條之1 第1 項、第299 條第1
項前段，刑法第284 條第1 項前段、第185 條之4 、第55條、第
47條第1 項、第51條第5 款，道路交通管理處罰條例第86條第1
項，刑法施行法第1 條之1 第1 項、第2 項前段，判決如主文。
本案經檢察官高智美到庭執行職務。
中    華    民    國    98    年    11    月     5    日
                  交通法庭    法  官  鄧雅心
以上正本證明與原本無異。
如不服本判決，應於判決送達後10日內，向本院提出上訴狀。
                              書記官  王小芳
中    華    民    國    98    年    11    月    5     日
附錄本案論罪科刑法條
中華民國刑法第二百八十四條
因過失傷害人者，處六月以下有期徒刑、拘役或五百元以下罰金
，致重傷者，處一年以下有期徒刑、拘役或五百元以下罰金。
從事業務之人，因業務上之過失傷害人者，處一年以下有期徒刑
、拘役或一千元以下罰金，致重傷者，處三年以下有期徒刑、拘
役或二千元以下罰金。


司法院資訊處製作；財團法人民間司法改革基金會備份。
